臺灣彰化地方法院刑事判決　　　　　　 100年度易字第1264號
公　訴　人　臺灣彰化地方法院檢察署檢察官
被　　　告　歐志堅
　　　　　　郭建清
　　　　　　林千賀
上列被告等因重利案件，經檢察官提起公訴（100 年度偵字第
5715、6748、8253號），本院如下：
    主  文
歐志堅犯如附表主文欄所示之罪，各處如附表主文欄所示之刑。
主刑部分應執行有期徒刑壹年陸月，如易科罰金，以新臺幣壹仟
元折算壹日。
郭建清犯如附表編號一、二、七、十二主文欄所示之罪，各處如
附表編號一、二、七、十二主文欄所示之刑。主刑部分應執行有
期徒刑陸月，如易科罰金，以新臺幣壹仟元折算壹日。
林千賀幫助犯重利罪，處拘役伍拾日，如易科罰金，以新臺幣壹
仟元折算壹日。
    事  實
一、郭建清前因妨害自由等案件，經臺灣高等法院臺南分院以89
    年度上訴字第1289號判決處有期徒刑10月確定（甲案）；另
    因詐欺案件，經臺灣高等法院臺中分院以91年度上更一字第
    168 號判決處有期徒刑1 年10月確定（乙案）；又因詐欺案
    件，經臺灣高等法院臺中分院以94年度上更一字第119 號判
    決處有期徒刑2 年4 月確定（丙案），嗣經臺灣高等法院臺
    南分院以96年度聲減字第589 號裁定，將甲案減刑為有期徒
    刑5 月，並與乙、丙案合併定應執行刑為有期徒刑4 年6 月
    確定，於民國98年11月24日假釋出監所餘刑期付保護管束，
    並於99年6 月12日保護管束期滿假釋未經撤銷而視為執行完
    畢。
二、林千賀可預見將自己之金融帳戶存摺、提款卡連同密碼交予
    他人使用，足供他人作為財產犯罪之匯款工具，竟因向經營
    地下錢莊之歐志堅借款新臺幣（下同）1 萬2000元，無力償
    還，而基於幫助重利之不確定故意，於99年6 月間某日，在
    嘉義市東區某處，以抵銷上開借款金額為代價，將其所有中
    華郵政股份有限公司太保南新郵局（下稱太保南新郵局）、
    局號：0000000 號、帳號：0000000 號之帳戶存摺、提款卡
    、密碼，交付予歐志堅，容任歐志堅作為重利犯罪之工具。
    而歐志堅自99年5 月間某日起，先以夾報刊登貸款訊息，並
    以門號0000000000號為聯絡電話，適有附表所示之被害人，
    急需現金供周轉而陷於急迫，於得知此訊息後，撥打上電話
    與歐志堅聯繫借款事宜後，歐志堅即單獨，或與郭建清共同
    基於重利之犯意聯絡，於如附表所示之時間、地點，以如附
    表所示金額，貸放款項予附表所示急迫、輕率或無經驗之被
    害人，並向各該被害人收取如附表所示之擔保品，及以當面
    收取利息或要求被害人將利息或本金匯款至上開林千賀帳戶
    內之方式，取得如附表所示上開各被害人所交付之與原本顯
    不相當之利息。嗣經警於100 年6 月28日下午4 時35分許，
    持本院核發之搜索票，至嘉義市○區○○街37號歐志堅住處
    執行搜索，並扣得三星牌紅色手機1 支（內含門號00000000
    00號SIM 卡1 張）1 支、提款卡1 張、空白本票1 本，及與
    本案無關之債務委託書、聯絡電話住址各1 張及吳美慧簽立
    本票影本8 張等物。
三、案經吳佳書、林美綾、林駿霖、蕭添全、陳圳松訴由彰化縣
    警察局彰化分局報請臺灣彰化地方法院檢察署檢察官偵查起
    訴。
    理  由
一、本案被告歐志堅、郭建清、林千賀等3 人所犯均係屬刑事訴
    訟法第376 條第1 款所列之最重本刑為3 年以下有期徒刑之
    罪，本院爰依同法第284 條之1 之規定行獨任審判。又按被
    告以外之人於審判外之陳述，雖不符刑事訴訟法第159 條之
    1 至第159 條之4 之規定，而經當事人於審判程序同意作為
    證據，法院審酌該言詞陳述或書面陳述作成時之情況，認為
    適當者，亦得為證據。當事人、代理人或辯護人於法院調查
    證據時，知有第159 條第1 項不得為證據之情形，而未於言
    詞辯論終結前聲明異議者，視為有前項之同意，刑事訴訟法
    第159 條之5 定有明文。查本案下列所引用之卷證，檢察官
    、被告均不爭執其證據能力，本院復衡以該等供述證據作成
    時之情況，應為適當，是可認後述所引用證據之證據能力均
    無疑義，合先敘明。
二、上開犯罪事實，業據被告歐志堅、郭建清、林千賀於本院審
    理時均坦承不諱，核與證人即告訴人吳佳璇（原名吳佳書）
    、林美綾、林駿霖、蕭添全於警詢中，證人即告訴人陳圳松
    於警詢及偵查中，證人即被害人邱予瑢、鄭郁倫、許春美、
    賴鉛坤、何佳容、余文斌於警詢中，及證人柯杰志於警詢中
    證述之情節相符，並有歐志堅、吳佳璇、林駿霖、蕭添全、
    陳圳松、鄭郁倫出具之指認犯罪嫌疑人紀錄表各1 份、邱予
    瑢、林美綾出具之指認犯罪嫌疑人紀錄表各2 份、歐志堅簽
    具之林千賀指認照片1 張、吳佳璇之匯款收據影本2 張、吳
    佳璇之身分證及本票影本1 張、張茂男、邱予瑢、鄭郁倫、
    許春美之匯款單據影本各1 張、本院搜索票影本2 紙、彰化
    縣警察局彰化分局搜索扣押筆錄、扣押物品收據及扣押物品
    目錄表1 份、查獲現場及扣案物照片共5 幀、上開林千賀太
    保南新郵局帳戶歷史交易清單、門號0000000000號行動電話
    之通聯調閱查詢1 份、車牌號碼S6-3312 號及9225-TY 號之
    車籍查詢資料各1 張、中華郵政股份有限公司99年11月15日
    函及所檢附之帳戶基本資料及歷史交易清單1 份等件在卷可
    資佐證，足徵被告3 人之自白均與事實相符，堪以採信。本
    件事證已臻明確，被告3 人之上開犯行均堪認定，應依法論
    科。
三、論罪：
（一）核被告歐志堅所為如附表所示各重利犯行、被告郭建清所
      為如附表編號1 、2 、7 、12所示重利犯行，均係犯刑法
      第344 條重利罪。被告歐志堅與被告郭建清間，就附表編
      號1 、2 、7 、12所示犯行，有犯意聯絡及行為分擔，均
      為共同正犯。按重利犯罪之性質，在社會生活常態上或為
      零星偶一為之，或長期不間斷的反覆為之，均有其可能性
      ，自難認立法者於制定刑罰法律之初，已認知重利行為必
      屬具反覆性之犯罪，且有意藉由法條中客觀構成要件之行
      為要素，涵括上開具有反覆實施特性之數個犯罪行為。況
      實務上最高法院歷來僅將專以觸犯該等法條之罪，為其日
      常生活之職業者之常業犯，認為其性質上屬多數行為之集
      合犯，在法律上將之擬制為一罪（即學理上稱之實質上一
      罪）（最高法院92年度台上字5115號判決、92年度台上字
      第4959號判決、93年度台上字第3609號判決、94年度台上
      字第4567號判決）；而本次刑法修正既依據「刑罰公平原
      則」之考量，刪除有關連續犯之規定，並將含有連續犯性
      質之常業犯一併全數刪除（參見刑法修正草案總說明），
      則再以集合犯之概念評價多數重利之行為，即有不當。因
      此，被告多次重利犯罪之行為，當無論以「接續犯」或「
      集合犯」之餘地，此時則應回歸一般刑法上行為單、複數
      之認定，而予論罪科刑，較稱妥適。又刑法上接續犯之概
      念係指數行為於同時同地或密切接近之時地實施，侵害同
      一之法益，各行為之獨立性極為薄弱，依一般社會健全觀
      念，在時間差距上，難以強行分開，在刑法評價上，以視
      為數個舉動之接續施行，合為包括之一行為予以評價，較
      為合理（最高法院86年臺上字第3295號判例參照）。查本
      件被告歐志堅所為如附表所示16次重利犯行、被告郭建清
      所為如附表編號1 、2 、7 、12所示4 次重利犯行，貸款
      日期不同，被害人或不相同，或雖被害人相同，然被害人
      係於支付第一次借款之利息後，始另為第二次之借款，且
      時間並非密接，顯係基於各別犯意為之，均應予分論併罰
      （起訴意旨認被告歐志堅、郭建清所為之上開重利犯行為
      集合犯，應論以一罪，尚有未洽，惟業經蒞庭檢察官當庭
      更正《見本院審判筆錄第36頁》，附此敘明）。
（二）按刑法上之幫助犯，係指以幫助之意思，對於正犯資以助
      力，而未參與實施犯罪之行為者而言（最高法院49年台上
      字第77號判例要旨參照）。本件被告林千賀單純提供上開
      帳戶之存摺、提款卡及密碼予被告歐志堅為重利犯行使用
      ，並不等同於向被害人施以重利之行為，且亦無證據證明
      被告林千賀參與重利犯行之構成要件行為，應僅得認定被
      告林千賀係基於幫助他人為重利犯行之犯意而為之，且其
      所為提供帳戶存摺、提款卡及密碼予被告歐志堅使用之行
      為係屬重利罪構成要件以外之行為，是核被告林千賀所為
      ，係犯刑法第30條第1 項前段、第344 條之幫助重利罪。
      又被告林千賀以一提供帳戶存摺、提款卡及密碼之行為，
      幫助被告歐志堅等人分別貸予如附表所示之被害人，並收
      取重利，係一行為觸犯數個相同罪名，為想像競合犯，應
      依刑法第55條規定，從一重處斷。被告林千賀幫助他人犯
      重利罪，為幫助犯，應依刑法第30條第2 項之規定，按正
      犯之刑減輕之。
（三）被告郭建清前前因妨害自由等案件，經臺灣高等法院臺南
      分院以89年度上訴字第1289號判決處有期徒刑10月確定（
      甲案）；另因詐欺案件，經臺灣高等法院臺中分院以91年
      度上更一字第168 號判決處有期徒刑1 年10月確定（乙案
      ）；又因詐欺案件，經臺灣高等法院臺中分院以94年度上
      更一字第119 號判決處有期徒刑2 年4 月確定（丙案），
      嗣經臺灣高等法院臺南分院以96年度聲減字第589 號裁定
      ，將甲案減刑為有期徒刑5 月，並與乙、丙案合併定應執
      行刑為有期徒刑4 年6 月確定，於98年11月24日假釋出監
      所餘刑期付保護管束，並於99年6月12日保護管束期滿假
      釋未經撤銷而視為執行完畢等情，有臺灣高等法院被告前
      案紀錄表1 份在卷可憑，其於前開有期徒刑執行完畢後，
      5 年內故意再犯本件如附表編號12所示之有期徒刑以上之
      罪，為累犯，此部分應依刑法第47條第1 項之規定，加重
      其刑。至於被告郭建清所犯如附表編號7 所示重利犯行之
      犯罪時間雖為99年6 月間，然並無證據證明係在99年6 月
      12日（即被告郭建清前案有期徒刑執行完畢）後，基於罪
      疑從輕之法理，應為有利於被告之認定，故認此部分之犯
      罪時間係在99年6 月12日前，不構成累犯，附此敘明。
（四）爰審酌被告歐志堅、郭建清不思以正當方式賺取金錢，竟
      趁如附表所示被害人需錢孔急之際，貸與金錢以獲取重利
      ，對經濟秩序與被害人自身及其家庭均有不良影響，危害
      匪淺；而被告林千賀為抵償債務，而擅將所申辦之金融帳
      戶存摺、提款卡及密碼交付予被告歐志堅，使歐志堅得以
      利用該帳戶向被害人收取高額利息，所生危害亦非輕，惟
      其等於犯後均能坦承犯罪，態度尚佳，暨考量被告3 人之
      犯罪動機、目的、手段、分工情形、所生危害，及其等之
      生活狀況、智識程度、素行品行等一切情狀，分別量處如
      主文所示之刑，均諭知易科罰金之折算標準，並就被告歐
      志堅、郭建清之主刑部分各定應執行如主文所示之刑及諭
      知易科罰金之折算標準，以資懲儆。
（五）末按共同正犯因相互間利用他人之行為，以遂行其犯意之
      實現，本於責任共同之原則，有關沒收部分，對於共犯間
      供犯罪所用之物，自均應為沒收之諭知（最高法院91年度
      臺上字第5583號判決參照）。本件扣案之三星牌紅色手機
      1 支（內含門號0000000000號SIM 卡1 張）、空白本票1
      本，均屬被告歐志堅所有，且分別係供犯重利罪所用及犯
      重利罪預備之物，業據被告歐志堅於本院審理時供述明確
      （見本院審判筆錄第35至36頁），應依刑法第38條第1 項
      第2 款、第3 項之規定，宣告沒收。至於扣案之提款卡1
      張，雖係供本件重利犯罪所用之物，惟並非犯罪行為人即
      被告歐志堅、郭建清所有；而扣案之債務委託書、聯絡電
      話住址各1 張及吳美慧簽立本票影本8 張，則均與本案犯
      罪無關，此據被告歐志堅於本院審理時供述明確（見本院
      審判筆錄第35至36頁），自均無從併予宣告沒收，併此敘
      明。
據上論斷，應依刑事訴訟法第273 條之1 、第299 條第1 項前段
，刑法第28條、第344 條、第47條第1 項、第30條第1 項前段、
第2 項、第41條第1 項前段、第8 項、第55條前段、第51條第5
款，刑法施行法第1 條之1 第1 項、第2 項前段，判決如主文。
本案經檢察官賴政安到庭執行職務。
中    華    民    國   100    年    12    月    29    日
                  刑事第六庭        法    官  黃玉琪
以上正本證明與原本無異。
如不服本判決應於收受判決後10日內向本院提出上訴書狀，並應
敘述具體理由；其未敘述上訴理由者，應於上訴期間屆滿後20日
內向本院補提理由書（均須按他造當事人之人數附繕本）「切勿
逕送上級法院」。
告訴人或被害人對於判決如有不服具備理由請求檢察官上訴者，
其上訴期間之計算係以檢察官收受判決正本之日期為準。
中    華    民    國   100    年    12    月    29    日
                                    書 記 官  林玟君
附錄本案論罪科刑法條全文：
中華民國刑法第344條
（重利罪）
乘他人急迫、輕率或無經驗貸以金錢或其他物品，而取得與原本
顯不相當之重利者，處 1 年以下有期徒刑、拘役或科或併科 1
千元以下罰金。
附表：
┌─┬─┬───┬────┬───┬───────┬────┬────┬────────┐
│編│被│時間  │地點    │金額（│利息及利率    │擔保品  │行為人  │主文欄          │
│號│害│      │        │新臺幣│              │        │        │                │
│  │人│      │        │）    │              │        │        │                │
├─┼─┼───┼────┼───┼───────┼────┼────┼────────┤
│1 │邱│99年5 │南投縣名│3萬元 │10天為1期，每 │同借款金│歐志堅、│歐志堅共同犯重利│
│  │予│月間某│間鄉松山│      │期利息5,000 元│額之本票│郭建清  │罪，處有期徒刑貳│
│  │瑢│日    │村松山街│      │（換算年利率約│、國民身│        │月，如易科罰金，│
│  │  │      │住處。  │      │600 ％），預扣│分證正本│        │以新臺幣壹仟元折│
│  │  │      │        │      │第一期之利息  │。      │        │算壹日。扣案之三│
│  │  │      │        │      │5,000 元，實拿│        │        │星牌紅色手機壹支│
│  │  │      │        │      │25000 元。    │        │        │（內含門號097613│
│  │  │      │        │      │              │        │        │4380號SIM 卡壹張│
│  │  │      │        │      │              │        │        │）及空白本票壹本│
│  │  │      │        │      │              │        │        │均沒收。        │
│  │  │      │        │      │              │        │        │                │
│  │  │      │        │      │              │        │        │郭建清共同犯重利│
│  │  │      │        │      │              │        │        │罪，處有期徒刑貳│
│  │  │      │        │      │              │        │        │月，如易科罰金，│
│  │  │      │        │      │              │        │        │以新臺幣壹仟元折│
│  │  │      │        │      │              │        │        │算壹日。扣案之三│
│  │  │      │        │      │              │        │        │星牌紅色手機壹支│
│  │  │      │        │      │              │        │        │（內含門號097613│
│  │  │      │        │      │              │        │        │ 4380 號SIM 卡壹│
│  │  │      │        │      │              │        │        │張）及空白本票壹│
│  │  │      │        │      │              │        │        │本均沒收。      │
│  │  │      │        │      │              │        │        │                │
├─┼─┼───┼────┼───┼───────┼────┼────┼────────┤
│2 │吳│99年5 │彰化縣和│3萬元 │10天為1 期，每│同借款金│歐志堅、│歐志堅共同犯重利│
│  │佳│月間某│美鎮忠孝│      │期利息6,000 元│額之本票│郭建清  │罪，處有期徒刑貳│
│  │璇│日    │路居處。│      │（換算年利率約│、國民身│        │月，如易科罰金，│
│  │︵│      │        │      │720 ％），預扣│分證正本│        │以新臺幣壹仟元折│
│  │原│      │        │      │第一期之利息  │。      │        │算壹日。扣案之三│
│  │名│      │        │      │6,000 元及手續│        │        │星牌紅色手機壹支│
│  │吳│      │        │      │費1,000 元，實│        │        │（內含門號097613│
│  │佳│      │        │      │拿23,000元。  │        │        │4380號SIM 卡壹張│
│  │書│      │        │      │              │        │        │）及空白本票壹本│
│  │︶│      │        │      │              │        │        │均沒收。        │
│  │  │      │        │      │              │        │        │                │
│  │  │      │        │      │              │        │        │郭建清共同犯重利│
│  │  │      │        │      │              │        │        │罪，處有期徒刑貳│
│  │  │      │        │      │              │        │        │月，如易科罰金，│
│  │  │      │        │      │              │        │        │以新臺幣壹仟元折│
│  │  │      │        │      │              │        │        │算壹日。扣案之三│
│  │  │      │        │      │              │        │        │星牌紅色手機壹支│
│  │  │      │        │      │              │        │        │（內含門號097613│
│  │  │      │        │      │              │        │        │ 4380 號SIM 卡壹│
│  │  │      │        │      │              │        │        │張）及空白本票壹│
│  │  │      │        │      │              │        │        │本均沒收。      │
│  │  │      │        │      │              │        │        │                │
├─┼─┼───┼────┼───┼───────┼────┼────┼────────┤
│3 │吳│99年6 │彰化縣和│3萬元 │10天為1期，每 │同借款金│歐志堅  │歐志堅犯重利罪，│
│  │佳│月間某│美鎮忠孝│      │期利息5,000 元│額之本票│        │處有期徒刑貳月，│
│  │璇│日    │路居處  │      │（換算年利率約│        │        │如易科罰金，以新│
│  │︵│      │        │      │600 ％），預扣│        │        │臺幣壹仟元折算壹│
│  │原│      │        │      │第一期之利息  │        │        │日。扣案之三星牌│
│  │名│      │        │      │5,000 元，實拿│        │        │紅色手機壹支（內│
│  │吳│      │        │      │25,000 元。   │        │        │含門號0000000000│
│  │佳│      │        │      │              │        │        │號SIM 卡壹張）及│
│  │書│      │        │      │              │        │        │空白本票壹本均沒│
│  │︶│      │        │      │              │        │        │收。            │
│  │  │      │        │      │              │        │        │                │
├─┼─┼───┼────┼───┼───────┼────┼────┼────────┤
│4 │陳│99年5 │彰化縣秀│2萬元 │10天為1期，每 │同借款金│歐志堅  │歐志堅犯重利罪，│
│  │圳│月間某│水鄉秀水│      │期利息4,000 元│額之本票│        │處有期徒刑貳月，│
│  │松│日    │國小門口│      │（換算年利率約│、國民身│        │如易科罰金，以新│
│  │  │      │。      │      │720 ％），預扣│分證正本│        │臺幣壹仟元折算壹│
│  │  │      │        │      │第一期之利息  │        │        │日。扣案之三星牌│
│  │  │      │        │      │4,000 元及手續│        │        │紅色手機壹支（內│
│  │  │      │        │      │費500 元，實拿│        │        │含門號0000000000│
│  │  │      │        │      │15,500元。    │        │        │號SIM 卡壹張）及│
│  │  │      │        │      │              │        │        │空白本票壹本均沒│
│  │  │      │        │      │              │        │        │收。            │
│  │  │      │        │      │              │        │        │                │
├─┼─┼───┼────┼───┼───────┼────┼────┼────────┤
│5 │陳│同上  │彰化縣彰│2萬元 │10天為1期，每 │同借款金│歐志堅  │歐志堅犯重利罪，│
│  │圳│      │化市燦坤│      │期利息3000元（│額之本票│        │處有期徒刑貳月，│
│  │松│      │停車場  │      │換算年利率約  │、國民身│        │如易科罰金，以新│
│  │  │      │        │      │540％），預扣 │分證正本│        │臺幣壹仟元折算壹│
│  │  │      │        │      │第1期利息3000 │        │        │日。算壹日。扣案│
│  │  │      │        │      │元，實拿1萬   │        │        │之三星牌紅色手機│
│  │  │      │        │      │7000元。      │        │        │壹支（內含門號09│
│  │  │      │        │      │              │        │        │00000000號SIM卡 │
│  │  │      │        │      │              │        │        │壹張）及空白本票│
│  │  │      │        │      │              │        │        │壹本均沒收。    │
│  │  │      │        │      │              │        │        │                │
├─┼─┼───┼────┼───┼───────┼────┼────┼────────┤
│6 │張│99年5 │臺中市西│2萬元 │10天為1 期，每│同借款金│歐志堅  │歐志堅犯重利罪，│
│  │茂│月間某│屯區中清│      │期利息2,000 元│額之本票│        │處有期徒刑貳月，│
│  │男│日    │路附近  │      │（換算年利率約│        │        │如易科罰金，以新│
│  │  │      │        │      │360 ％），預扣│        │        │臺幣壹仟元折算壹│
│  │  │      │        │      │第一期之利息  │        │        │日。扣案之三星牌│
│  │  │      │        │      │2,000 元，實拿│        │        │紅色手機壹支（內│
│  │  │      │        │      │18,000元。    │        │        │含門號0000000000│
│  │  │      │        │      │              │        │        │號SIM 卡壹張）及│
│  │  │      │        │      │              │        │        │空白本票壹本均沒│
│  │  │      │        │      │              │        │        │收。            │
│  │  │      │        │      │              │        │        │                │
├─┼─┼───┼────┼───┼───────┼────┼────┼────────┤
│7 │林│99年6 │南投縣草│2萬元 │10天為1 期，每│同借款金│歐志堅、│歐志堅共同犯重利│
│  │美│月間某│屯鎮租屋│      │期利息4,000 元│額之本票│郭建清  │罪，處有期徒刑貳│
│  │綾│日    │處      │      │（換算年利率約│（起訴書│        │月，如易科罰金，│
│  │  │      │        │      │720 ％），預扣│誤載為借│        │以新臺幣壹仟元折│
│  │  │      │        │      │第一期之利息  │款金額3 │        │算壹日。扣案之三│
│  │  │      │        │      │4,000 元及手續│倍之本票│        │星牌紅色手機壹支│
│  │  │      │        │      │費1,000 元，實│，業經蒞│        │（內含門號097613│
│  │  │      │        │      │拿15,000元。  │庭檢察官│        │4380號SIM 卡壹張│
│  │  │      │        │      │              │當庭更正│        │）及空白本票壹本│
│  │  │      │        │      │              │）、國民│        │均沒收。        │
│  │  │      │        │      │              │身分證。│        │                │
│  │  │      │        │      │              │        │        │郭建清共同犯重利│
│  │  │      │        │      │              │        │        │罪，處有期徒刑貳│
│  │  │      │        │      │              │        │        │月，如易科罰金，│
│  │  │      │        │      │              │        │        │以新臺幣壹仟元折│
│  │  │      │        │      │              │        │        │算壹日。扣案之三│
│  │  │      │        │      │              │        │        │星牌紅色手機壹支│
│  │  │      │        │      │              │        │        │（內含門號097613│
│  │  │      │        │      │              │        │        │4380號SIM 卡壹張│
│  │  │      │        │      │              │        │        │）及空白本票壹本│
│  │  │      │        │      │              │        │        │均沒收。        │
│  │  │      │        │      │              │        │        │                │
├─┼─┼───┼────┼───┼───────┼────┼────┼────────┤
│8 │林│99年7 │彰化縣員│2 萬元│10天為1 期，每│同借款金│歐志堅  │歐志堅犯重利罪，│
│  │美│月間某│林鎮崙雅│      │期利息4,000 元│額之本票│        │處有期徒刑貳月，│
│  │綾│日    │巷5-29號│      │（換算年利率約│（起訴書│        │如易科罰金，以新│
│  │  │      │附近萊爾│      │720 ％），預扣│誤載為借│        │臺幣壹仟元折算壹│
│  │  │      │富商店  │      │第一期之利息  │款金額3 │        │日。扣案之三星牌│
│  │  │      │        │      │4,000 元，實拿│倍之本票│        │紅色手機壹支（內│
│  │  │      │        │      │16,000元。    │，業經蒞│        │含門號0000000000│
│  │  │      │        │      │              │庭檢察官│        │號SIM 卡壹張）及│
│  │  │      │        │      │              │當庭更正│        │空白本票壹本均沒│
│  │  │      │        │      │              │）、國民│        │收。            │
│  │  │      │        │      │              │身分證。│        │                │
├─┼─┼───┼────┼───┼───────┼────┼────┼────────┤
│9 │林│99年7 │彰化縣田│2萬元 │10天為1 期，每│同借款金│歐志堅  │歐志堅犯重利罪，│
│  │駿│月間某│尾鄉溪畔│      │期利息4,000 元│額之本票│        │處有期徒刑貳月，│
│  │霖│日    │村溪畔村│      │（換算年利率約│、國民身│        │如易科罰金，以新│
│  │  │      │住處前。│      │720 ％），預扣│分證正本│        │臺幣壹仟元折算壹│
│  │  │      │        │      │第一期之利息  │        │        │日。扣案之三星牌│
│  │  │      │        │      │4,000 元及手續│        │        │紅色手機壹支（內│
│  │  │      │        │      │費1,000 元，實│        │        │含門號0000000000│
│  │  │      │        │      │拿15,000元。  │        │        │號SIM 卡壹張）及│
│  │  │      │        │      │              │        │        │空白本票壹本均沒│
│  │  │      │        │      │              │        │        │收。            │
│  │  │      │        │      │              │        │        │                │
├─┼─┼───┼────┼───┼───────┼────┼────┼────────┤
│10│蕭│99年7 │彰化縣員│3萬元 │10天為1 期，每│同借款金│歐志堅  │歐志堅犯重利罪，│
│  │添│月間某│林鎮中山│      │期利息3,000 元│額之本票│        │處有期徒刑貳月，│
│  │全│日    │路旁    │      │（換算年利率約│、國民身│        │如易科罰金，以新│
│  │  │      │        │      │360 ％），預扣│分證。  │        │臺幣壹仟元折算壹│
│  │  │      │        │      │第一期之利息  │        │        │日。扣案之三星牌│
│  │  │      │        │      │3,000 元，實拿│        │        │紅色手機壹支（內│
│  │  │      │        │      │27,000元。    │        │        │含門號0000000000│
│  │  │      │        │      │              │        │        │號SIM 卡壹張）及│
│  │  │      │        │      │              │        │        │空白本票壹本均沒│
│  │  │      │        │      │              │        │        │收。            │
│  │  │      │        │      │              │        │        │                │
├─┼─┼───┼────┼───┼───────┼────┼────┼────────┤
│11│鄭│99年7 │臺中市北│3萬元 │10天為1期，每 │同借款金│歐志堅  │歐志堅犯重利罪，│
│  │郁│月間某│區○○路│      │期利3,000 元（│額之本票│        │處有期徒刑貳月，│
│  │倫│日    │與大雅路│      │換算年利率約  │、國民身│        │如易科罰金，以新│
│  │  │      │口7-11便│      │360 ％），預扣│分證。  │        │臺幣壹仟元折算壹│
│  │  │      │利商店前│      │第一期之利息  │        │        │日。扣案之三星牌│
│  │  │      │        │      │3,000 元，實拿│        │        │紅色手機壹支（內│
│  │  │      │        │      │27,000元。    │        │        │含門號0000000000│
│  │  │      │        │      │              │        │        │號SIM 卡壹張）及│
│  │  │      │        │      │              │        │        │空白本票壹本均沒│
│  │  │      │        │      │              │        │        │收。            │
│  │  │      │        │      │              │        │        │                │
├─┼─┼───┼────┼───┼───────┼────┼────┼────────┤
│12│許│99年8 │南投縣竹│2萬元 │10天為1 期，每│同借款金│歐志堅、│歐志堅共同犯重利│
│  │春│月間某│山鎮集山│      │期利息1,500 元│額之本票│郭建清  │罪，處有期徒刑貳│
│  │美│日    │路居處  │      │（換算年利率約│。      │        │月，如易科罰金，│
│  │  │      │        │      │540 ％），預扣│        │        │以新臺幣壹仟元折│
│  │  │      │        │      │第一期之利息  │        │        │算壹日。扣案之三│
│  │  │      │        │      │3,000 元，實拿│        │        │星牌紅色手機壹支│
│  │  │      │        │      │17,000元。    │        │        │（內含門號097613│
│  │  │      │        │      │              │        │        │4380號SIM 卡壹張│
│  │  │      │        │      │              │        │        │）及空白本票壹本│
│  │  │      │        │      │              │        │        │均沒收。        │
│  │  │      │        │      │              │        │        │                │
│  │  │      │        │      │              │        │        │郭建清共同犯重利│
│  │  │      │        │      │              │        │        │罪，累犯，處有期│
│  │  │      │        │      │              │        │        │徒刑月，如易科│
│  │  │      │        │      │              │        │        │罰金，以新臺幣壹│
│  │  │      │        │      │              │        │        │仟元折算壹日。扣│
│  │  │      │        │      │              │        │        │案之三星牌紅色手│
│  │  │      │        │      │              │        │        │機壹支（內含門號│
│  │  │      │        │      │              │        │        │0000000000號SIM │
│  │  │      │        │      │              │        │        │卡壹張）及空白本│
│  │  │      │        │      │              │        │        │票壹本均沒收。  │
│  │  │      │        │      │              │        │        │                │
├─┼─┼───┼────┼───┼───────┼────┼────┼────────┤
│13│賴│99年6 │臺中市大│3萬元 │10天為1 期，每│同借款金│歐志堅  │歐志堅犯重利罪，│
│  │鉛│月間某│里區住處│      │期利息6,000 元│額之本票│        │處有期徒刑貳月，│
│  │坤│日    │附近    │      │（換算年利率約│。      │        │如易科罰金，以新│
│  │  │      │        │      │720 ％），預扣│        │        │臺幣壹仟元折算壹│
│  │  │      │        │      │第一期之利息  │        │        │日。扣案之三星牌│
│  │  │      │        │      │6,000 元，手續│        │        │紅色手機壹支（內│
│  │  │      │        │      │費1,000 元，實│        │        │含門號0000000000│
│  │  │      │        │      │拿23,000元。  │        │        │號SIM 卡壹張）及│
│  │  │      │        │      │              │        │        │空白本票壹本均沒│
│  │  │      │        │      │              │        │        │收。            │
│  │  │      │        │      │              │        │        │                │
├─┼─┼───┼────┼───┼───────┼────┼────┼────────┤
│14│賴│99年7 │臺中市大│3萬元 │10天為1 期，每│同借款金│歐志堅  │歐志堅犯重利罪，│
│  │鉛│月間某│里區住處│      │期利息2,000 元│額之本票│        │處有期徒刑貳月，│
│  │坤│日    │附近    │      │（換算年年利率│。      │        │如易科罰金，以新│
│  │  │      │        │      │約720 ％），預│        │        │臺幣壹仟元折算壹│
│  │  │      │        │      │扣第一期之利息│        │        │日。扣案之三星牌│
│  │  │      │        │      │6,000元，實拿 │        │        │紅色手機壹支（內│
│  │  │      │        │      │24,000元。    │        │        │含門號0000000000│
│  │  │      │        │      │              │        │        │號SIM 卡壹張）及│
│  │  │      │        │      │              │        │        │空白本票壹本均沒│
│  │  │      │        │      │              │        │        │收。            │
│  │  │      │        │      │              │        │        │                │
├─┼─┼───┼────┼───┼───────┼────┼────┼────────┤
│15│何│99年7 │臺中市南│3萬元 │10天為1 期，每│同借款金│歐志堅  │歐志堅犯重利罪，│
│  │佳│月間某│區樹義國│      │期利息6,000 元│額之本票│        │處有期徒刑貳月，│
│  │容│日    │小前    │      │（換算年利率約│、國民身│        │如易科罰金，以新│
│  │  │      │        │      │720 ％），預扣│分證正本│        │臺幣壹仟元折算壹│
│  │  │      │        │      │第一期之利息  │。      │        │日。扣案之三星牌│
│  │  │      │        │      │6,000 元，實拿│        │        │紅色手機壹支（內│
│  │  │      │        │      │24,000元。    │        │        │含門號0000000000│
│  │  │      │        │      │              │        │        │號SIM 卡壹張）及│
│  │  │      │        │      │              │        │        │空白本票壹本均沒│
│  │  │      │        │      │              │        │        │收。            │
│  │  │      │        │      │              │        │        │                │
├─┼─┼───┼────┼───┼───────┼────┼────┼────────┤
│16│余│99年4 │臺中市河│15,000│10天為1 期，每│同借款金│歐志堅  │歐志堅犯重利罪，│
│  │文│、5 月│南路與西│元    │期利息2,000 元│額之本票│        │處有期徒刑貳月，│
│  │斌│間某日│屯路口  │      │（換算年利率約│。      │        │如易科罰金，以新│
│  │  │      │        │      │720 ％），預扣│        │        │臺幣壹仟元折算壹│
│  │  │      │        │      │第一期之利息  │        │        │日。扣案之三星牌│
│  │  │      │        │      │3,000 元，手續│        │        │紅色手機壹支（內│
│  │  │      │        │      │費1,000 元，實│        │        │含門號0000000000│
│  │  │      │        │      │拿11,000元。  │        │        │號SIM 卡壹張）及│
│  │  │      │        │      │              │        │        │空白本票壹本均沒│
│  │  │      │        │      │              │        │        │收。            │
│  │  │      │        │      │              │        │        │                │
└─┴─┴───┴────┴───┴───────┴────┴────┴────────┘